hr-HR: Kompatibilna vrsta kosilice: Traktorska kosilica; Traktor kosilica; Samohodna kosilica; Kosilica bez okretanja; Ostalo
th: ประเภทเครื่องตัดหญ้าที่ใช้งานร่วมกันได้: รถตัดหญ้า; เครื่องตัดหญ้าแบบนั่งขับ; เครื่องตัดหญ้าแบบเดินตาม; เครื่องตัดหญ้าไร้รัศมีวงเลี้ยว; อื่นๆ
zh-CN: 兼容的割草机类型: 草坪拖拉机; 乘坐式割草机; 自走式割草机; 零转向割草机; 其他
el: Συμβατός τύπος χλοοκοπτικού: Τρακτέρ γκαζόν; Χλοοκοπτικό με κάθισμα; Ωθούμενο χλοοκοπτικό; Χλοοκοπτικό μηδενικής ακτίνας στροφής; Άλλο
ru: Совместимый тип газонокосилки: Минитрактор для лужаек; Самоходная газонокосилка; Ручная газонокосилка; Газонокосилка с нулевым радиусом поворота; Другая
ja: 互換性のある芝刈り機の種類: 芝刈りトラクター; 乗用芝刈り機; 手押し式芝刈り機; ゼロターン芝刈り機; その他
it: Tipo di tosaerba compatibile: Trattorino tosaerba; Tosaerba a cavalcioni; Tosaerba a spinta; Tosaerba a raggio di sterzata zero; Altro
pt-BR: Tipo de cortador de grama compatível: Trator cortador de grama; Trator de grama; Cortador de grama de guiar; Cortador de grama com giro zero; Outro
nb: Kompatibel gressklippertype: Hagetraktor; Terrengklipper; Håndgressklipper; Nullsvingklipper; Annet
bg-BG: Съвместим тип косачка за трева: Трактор за косене на трева; Косачка за каране; Моторна косачка; Косачка с нулев радиус на завиване; Друго
fi: Yhteensopiva ruohonleikkurin tyyppi: Nurmikkotraktori; Päältäajettava ruohonleikkuri; Työnnettävä ruohonleikkuri; Paikallaan kääntyvä ruohonleikkuri; Muu
vi: Loại máy cắt cỏ tương thích: Máy kéo cắt cỏ; Xe cắt cỏ; Máy cắt cỏ đẩy tay; Máy cắt cỏ quay tại chỗ; Khác
de: Kompatibler Rasenmähertyp: Rasentraktor; Aufsitzrasenmäher; Handgeführter Rasenmäher; Nullwendekreismäher; Sonstiges
tr: Uyumlu çim biçme makinesi tipi: Çim traktörü; Mobil çim biçme makineleri; Arkadan itmeli çim biçme makinesi; Sıfır dönüşlü çim biçme makinesi; Diğer
cs: Kompatibilní typ sekačky na trávu: Travní traktor; Rider; Sekačka; Sekačka s nulovým poloměrem otáčení; Jiné
pt-PT: Tipo de corta-relva compatível: Trator de relva; Corta-relva com assento; Corta-relva manual; Corta-relva com raio de viragem zero; Outro
pl: Kompatybilny typ kosiarki: Traktor ogrodowy; Kosiarka samojezdna; Kosiarka prowadzona; Kosiarka zero-skręt; Pozostałe
es: Tipo de cortacésped compatible: Tractor de césped; Tractor cortacésped; Cortadora de césped de empuje; Cortadora de giro cero; Otros
zh-TW: 相容割草機類型: 草坪曳引機; 乘坐式割草機; 手推式除草機; 零轉彎除草機; 其他
en: Compatible lawn mower type: Lawn tractor; Riding mower; Walk-behind mower; Zero-turn mower; Other
ro-RO: Tip de mașină de tuns iarba compatibilă: Tractor de gazon; Mașină de tuns cu șa; Mașină de tuns iarba cu împingere; Mașină de tuns iarba cu rotire zero; Altele
nl: Compatibel type grasmaaier: Gazontractor; Zitmaaier; Handgrasmaaiers; Zero-turn zitmaaier; Overig
sk-SK: Kompatibilný typ kosačky na trávu: Trávnikový traktor; Kosačka na trávu; Ručné kosačky; Kosačka s nulovým polomerom otáčania; Iné
sl-SI: Združljiva vrsta kosilnice: Travniški traktor; Sedežna kosilnica; Pohodna kosilnica; Kosilnica z ničelnim obračanjem; Druga
lt-LT: Suderinamas vejapjovės tipas: Vejos traktorius; Važiuojanti vejapjovė; Stumiama vejapjovė; Nulinio apsisukimo vejapjovė; Kita
fr: Type de tondeuse compatible: Tracteur à gazon; Tracteur tondeuse; Tondeuse poussée et tractée; Tondeuse zéro-turn; Autre
ko: 호환 잔디 깎기 기계 유형: 잔디 트랙터; 탑승식 잔디깎이; 보행식 잔디깎이; 제로턴 잔디깎기; 기타
sv: Typ av kompatibel gräsklippare.: Trädgårdstraktor; Åkgräsklippare; Gående gräsklippare; Nollsvängd gräsklippare; Övrigt
da: Kompatibel plæneklippertype: Plænetraktor; Havetraktor; Walk-behind-plæneklipper; Zero-turn-plæneklipper; Andet
hu: Kompatibilis fűnyíró típusa: Fűnyírógép; Fűnyíró traktor; Kézi fűnyíró; Zero-turn fűnyíró; Egyéb